Inventaris van het archief van Nicolaas Engelhard, 1620-1831
Nationaal Archief, Den Haag
Collectie 019 Van Alphen en Engelhard [Tweede deel: Aanwinst 1916]
Engelhard, suppl. 1
1620-1831
C22063
181 inventarisnummers.
Normale geschreven en gedrukte teksten.
Nationaal Archief, Den Haag
Gecommitteerde tot en over de zaken van den inlander 1791-1798; Waarnemend Gecommitteerde tot en over de zaken van den Inlander, 1799-1800; Raad (Extra)-Ordinaris van Indië 1800-1808; Gouverneur en Directeur van Java's Noord-Oostkust, 1801-1808; President van de Adviserende Commissie, 1816-?; Commissaris tot overneming van de etablissementen op Banjermassin, 1816; President der Commissie tot overname van de Molukken,1817-1818; Nicolaus Engelhard
De collectie bevat stukken opgemaakt en verzameld door Nicolaas Engelhard tijdens zijn loopbaan als VOC-dienaar en gouvernementsambtenaar in Nederlands-Indië, en met name op Java, in de periode 1790-1816, en als ambteloos burgen. Engelhard heeft ook stukken uit de overheidsarchieven gelicht, ook uit vroegere periodes. Mede daardoor bevat de collectie veel materiaal van belang voor de economische, sociale en politieke geschiedenis van de ommelanden van Batavia, de Preanger en Java's Noord-Oostkust. De collectie bevat echter ook stukken met betrekking tot andere delen van Nederlands-Indië, Maleisië en Japan
Archiefvorming
Geschiedenis van de archiefvormer
Ter toelichting van den hieronder volgenden inventaris zij verwezen naar het overzicht van Engelhard's loopbaan, toegevoegd aan de beschrijving van de reeds in 1900 verkregen stukken, alsmede naar de bijzonderheden, omtrent hem medegedeeld door
Dr. F. de Haan, Priangan, I, blz 77 vlg.
Geschiedenis van het archiefbeheer
Overgenomen uit VROA, Aanwinsten 1916 X, Bewerking: DJK, 3-9-2003
De rechtstitel is (nog) onbekend
Inhoud en structuur van het archief
18.02; 2.21
Inhoud
Deze collectie bevat papieren afkomstig van Nicolaas Engelhard. Gedurende lange tijd was hij o.a. lid van de Raad van Indië, Commissaris over de zaken van de Inlanders en vervolgens Gouverneur van Java's Noordoostkust. Omdat hij gezien werd als een vertegenwoordiger van de oude orde werd hij door Gouverneur-Generaal Daendels in 1808 ontslagen. De stukken in deze deelcollectie moeten in samenhang worden gezien met het materiaal wat aanwezig is in de drie andere van hem afkomstig collecties. Aangezien Engelhard veel stukken uit o.a. het archief van Java's Noord-Oostkust heeft gelicht zijn er ook retroacta van voor zijn ambtsaanvaarding aanwezig
Aanwijzingen voor de gebruiker
Openbaarheidsbeperkingen
Volledig openbaar.
Materiële beperkingen
Aanvraaginstructie
Openbare archiefstukken kunnen online worden aangevraagd en gereserveerd. U kunt dit ook via de terminals in de studiezaal van het Nationaal Archief doen. Om te kunnen reserveren dient u de volgende stappen te volgen:
U maakt een profiel aan op www.gahetna.nl, en logt vervolgens in
Via de archiefinventaris (alleen de beschrijvingen met rode nummers) selecteert u het gewenste archiefstuk door op de knop 'Reserveren' te klikken
In het volgende scherm geeft u aan op welke dag u het archiefstuk wilt inzien
Indien u zich bevindt in de studiezaal en een tafelnummer heeft ontvangen kunt u dit nummer vermelden. Als u geen tafelnummer heeft kunt u tafelnummer 777 laten staan
Vervolgens bevestigt u uw reservering door deze te versturen.
Verwant materiaal
Beschikbaarheid van kopieën
Afgescheiden archiefmateriaal
Collectie Engelhard in het ANRI [Arsip Nasional Republik Indonesia]
4.MIKO, Ministerie van Koloniën: Kaarten en Tekeningen
Verwante archieven
2.21.004.19, Van Alphen/Engelard [Collectie 019 Eerste deel]
2.21.010, Van Alphen/Engelhard [Collectie 019 Derde deel]
4.ENF, Engelhard [kaarten]
Beschrijving van de series en archiefbestanddelen
- ALGEMEEN, A
  - Lijst van de bescheiden, door Engelhard bij codicillaire beschikking van 30 augustus 1830 vermaakt aan Jhr. Mr. D.F. Van Alphen, 1832 februari 20; 1; 1 stuk
  - Uittreksels uit de briefwisseling van Engelhard met:, 2-4
    - R.G. van Polanen te Batavia 1806 december 10 - 1806 december 23, 2; 1 omslag
    - Gouverneur-Generaal Siberg, 1806 december 19, 3; 1 stuk
    - W.H. van IJsseldijk te Batavia, 1808 januari 10 - 1808 januari 22, 4; 1 stuk
  - Brieven van Engelhard aan:, 5-8
    - H.W. Daendels, 1809 februari 6 - 1815 oktober 30, 5; 1 omslag
      Zie ook 2.21.004.19 inv.nrs. 253 en 254.
    - H.W. Muntinghe, 1809 februari 17, 6; 1 stuk
    - J. A. Doornik, 1811 januari 15, 7; 1 stuk
    - Gouverneur-Generaal Van der Capellen 1818 augustus 11, 8; 1 stuk
  - Brieven aan Engelhard van:, 9-28
    - Gouverneur Generaal Daendels, 1809 februari 10, 9; 1 omslag
      Zie ook 2.21.004.19 inv.nr. 254.
    - N.N. te 's-Gravenhage, 1806 april 14, 10; 1 stuk
    - Hoofdregent te Semarang Kiay Adipati Soero Adimangollo, 1808 mei 5, 11; 1 omslag
    - B. Blok te Buitenzorg, 1810 november 11., 12; 1 stuk
    - I. Titsingh te Parijs, 1810 november 27., 13; 1 stuk
    - J.A. Doornik te Pekalongan, 1811 januari 9, 14; 1 stuk
    - J.A. van Braam te [Batavia], 1811 juni 7, 15; 1 stuk
    - J.W. Janssens te Batavia en te Reading, 1811 oktober 16 - 1812 juli 23, 16; 1 omslag
    - I. Schmaltz te Chandernagore, 1812 maart 1, 17; 1 stuk
    - Van Schelle te Reading, 1813 januari 31, 18; 1 stuk
    - C. van Naerssen te Grissee, 1813 april 24, 19; 1 stuk
      Zie ook 2.21.004.19 inv.nr. 248
    - J. Knops te Semarang, 1813 [november] 24 - 1814 april 18, 20; 1 omslag
      Van de brief van 18 april 1814 is slechts een fragment overgebleven.
    - H.A. van den Broek te Soerabaja 1816 juli 27, 21; 1 stuk
    - D.B. Hulshoff (?) te Semarang, 1817 december 3, 22; 1 stuk
    - De Waal te Buitenzorg 1819 maart 9, 23; 1 stuk
    - H.J. Domis te Salatiga, 1820 oktober 29, 24; 1 stuk
    - Van der Capellen te Tjanjor 1820 december 2 - 1823 februari 15, 25; 1 omslag
    - W. Jäger te Amsterdam, 1823 juli 13, 26; 1 stuk
    - Tiedeman te Batavia, 1824 mei 29 - 1826 januari 14, 27; 1 omslag
    - J.A. Tobias te Batavia 1826 januari 14, 28; 1 stuk
  - Akte van de notaris G. Drost te Batavia betreffende een door Engelhard onder hem gedeponeerde verzegelde brief, 1816 juli 31; 29; 1 stuk
- GECOMMITTEERDE TOT EN OVER DE ZAKEN VAN DEN INLANDER (4 OKTOBER 1791 - 11 APRIL 1798), B
  Zie ook 2.21.004.19 inv.nrs. 95-112
  - Lijsten van plakkaten en resoluties van Gouverneur-Generaal en Raden hoofdzakelijk betreffende het bestuur van de Bataviase Bovenlanden en het ambt van de Gecommitteerde tot en over de zaken van den inlander, 1620-1791; 30; 1 omslag
  - Inhoudstafel van de resoluties van Gouverneur-Generaal en Raden betreffende de Jacatrase Bovenlanden en de Preanger, 1761 januari 1 - 1789 november 24; 31; 1 stuk
  - Stukken betreffende de werkkring en de financiën van het College van Heemraden te Batavia, (ca. 1747) - 1753; 32; 1 band
  - Minuut- of kopie-ontwerp van een nieuwe regeling voor de bezoldiging van de posthouder te Buitenzorg en de opzienders van de verschillende regentschappen [door Engelhard voorgesteld aan de Hoge Regering?], [z.d.]; 33; 1 stuk
  - Extract-brief van de gewezen gezaghebber op Banda F. van Boekholtz aan de Commissaris-Generaal Nederburgh betreffende de voormalige heerschappij van de vorsten van Mataram over de Preanger, 1796 november 10; 34; 1 stuk
  - "Aanmerkingen (van de Gouverneur-Generaal Mossel) over de landen in het koningrijk Jacatra nevens de aangrenzende en mede onder de Nederlandse Compagnie sorteerende Preanger-landen enz.", met vervolg, 1751 december 1 - 1754 augustus 20; 35; 1 omslag
    Zie ook 2.21.004.19 inv.nr. 96
  - Extract-resolutie van Gouverneur-Generaal en Raden van Indië inhoudende "nadere bedenkingen" van den Gouverneur-Generaal de Klerk omtrent de Jacatrasche landen, 1778 september 15; 36; 1 stuk
  - Kopie resoluties van Gouverneur-Generaal en Raden van Indië en andere stukken betreffende de suikermolens en suikerteelt in de omtrek van Batavia en omtrent Compagnie's suikerhandel in het algemeen, tid>1696-1786; 37; 1 band
    Bij het inbinden is de chronologische volgorde niet in acht genomen.
  - Kopie aanmerkingen van de Gouverneur-Generaal Mossel over de suikermolens rond Batavia, in het Bantamse, Cheribonse en langs Java, 1750 december 31; 38; 1 band
    In deze band is ook ingebonden een exemplaar van Mossel's Aanmerkingen over de landen in het koninkrijk Jacatra enz. van 1 december 1751 (zie inv.nr. 35), alsmede zijn "Bedenkingen over den intrinsieken staat van de Compagnie" van 28 november 1752 (zie inv.nr. 129*).
  - Extract-resolutie van Gouverneur-Generaal en Raden van Indië betreffende de suikermolens op Java, 1750 december 31; 39; 1 stuk
  - Extract-rapport van de Gecommitteerde tot de zaken van den Inlander L. Rolffs aan Gouverneur-Generaal en Raden van Indië betreffende de verplichte koffiecultuur in de Jacatrase, Preanger- en Bovenlanden, 1758 september 20; 40; 1 stuk
  - Vergelijking, opgemaakt door Engelhard, "tusschen de betaaling van de coffyboonen op Java en die uit de Jacatrase en Preanger Bovenlanden, gecalculeerd over den insaam van 70.000 picols van 125 ponden in gewigd", [z.d.]; 41; 1 stuk
  - Waardeschatting van eenige rijstvelden in de omtrek van Batavia, [einde 18e eeuw]; 42; 1 stuk
  - Extract-resolutie van Gouverneur-Generaal en Raden van Indië betreffende het maken van een nieuwe doorsnijding van de Tangerangsche rivier tot in de rivier Rangan, 1751 augustus 27; 43; 1 stuk
  - Dagregister gehouden door Engelhard op een reis van Buitenzorg naar Batavia en terug, 1791 november 16 - 1791 november 23; 44; 1 stuk
  - Verslag van Engelhard en het lid van het College van Heemraden A. Teisseire aan Gouverneur-Generaal en Raden van Indië betreffende hun expeditie tegen de rondzwervende benden in het Tangerangse, 1794 maart 21; 45; 1 stuk
- WAARNEMEND GECOMMITTEERDE TOT EN OVER DE ZAKEN VAN DEN INLANDER (18 JANUARI 1799 - 22 AUGUSTUS 1800), C
  Zie ook 2.21.004.19 inv.nrs. 112-119
  - Stukken betreffende de overdracht van het Commissariaat tot en over de zaken van den Inlander door P. Engelhard aan mr. C.H.C. Wegener en de daarover tussen hen gerezen geschillen, de schorsing van Wegener en de opdracht van het ambt aan N. Engelhard, de vereffening van Wegener's achterstallige schuld aan de Compagnie's kas enz., 1798 oktober 4 - 1799 december 5; 46; 1 band
    Zie ook 2.21.004.19 inv.nr. 115
  - Lijsten van de goederen, toebehorende aan het Commissariaat tot en over de zaken van den Inlander en door de aftredende gecommitteerden overgedragen aan hun opvolgers, 1798 mei 30 - 1800 februari 1; 47; 1 omslag
  - Lijst van papieren "betreffende de afreekening van den commissaris over den inlander met de regenten uit de Jaccatrasche Preangerlanden", 1798-1799; 48; 1 stuk
    De in deze lijst vermelde papieren zijn niet meer aanwezig.
  - Stukken betreffende Wegener's afrekening met zijn ambtsvoorganger Pieter Engelhard en zijn opvolger Nicolaas Engelhard en over zijn rekening met de Compagnie, 1799 februari - 1800 januari 31; 49; 1 omslag
    Zie ook 2.21.004.19 inv.nr. 115.
  - Kopie-brief van Engelhard aan Gouverneur-Generaal en Raden van Indië of de Gecombineerde Vergadering?) over de vlucht van Wegener, 1799 maart 11; 50; [2 exemplaren]. 1 omslag
  - Extract-resolutie van Gouverneur-Generaal en Raden van Indië betreffende het door Engelhard ingeleverde jaarverslag over 1798, 1799 Maart 15; 51; 1 stuk
  - Kopie-consideraties over de suikercultuur in de Bataviase ommelanden, door Engelhard aangeboden aan Gouverneur-Generaal en Raden van Indië, 1800 januari 21; 52; 1 stuk
  - Kopie-advies van de Raden van Indië M. Neun, G.C. Fetmenger en W.H. van IJsseldijk aan Gouverneur-Generaal en Raden van Indië over het verval van de suikercultuur en de middelen tot haar herstel, 1800 maart 14; 53; 1 deel
- RAAD EXTRA-ORDINARIS VAN INDIË (APRIL 1801 - 20 JULI 1801), D
  Zie ook 2.21.004.19 inv.nrs. 120-136
  - Kopie-resoluties van Gouverneur-Generaal en Raden van Indië en andere stukken betreffende de benoeming van de Raden van Indië en hun rechten en bevoegdheden. Met inhoudstafel, 1645-1763; 54; 1 deel
- GOUVERNEUR EN DIRECTEUR VAN JAVA'S NOORD-OOSTKUST (20 JULI 1801 - 8 APRIL 1808), E
  Zie ook 2.21.004.19 inv.nrs. 137-260
  - Kopie "Gemeene missiven"van het bestuur van Java's Noord-Oostkust aan Gouverneur-Generaal en Raden van Indië, 1747, 1805 juni 30 - 1807 december 30; 55-60
    Zie ook 2.21.004.19 inv.nrs. 178, 188, 198, 202, 208, 219 en 244
    - 1747 (fragmenten), 55; 1 omslag
    - 1805 juni 30, 56; 1 stuk
    - 1805 november 30, 57; 1 deel
    - 1806 februari 1, 58; 1 stuk
    - 1806 december 31, 59; 1 deel
      In dit deel is ook opgenomen de kopie "aparte missive"van 30 november 1806
    - 1807 december 30, 60; 1 deel
      In dit deel is ook opgenomen de kopie "aparte missive" van 30 december 1807
  - Kopie "Aparte missiven" van het bestuur van Java's Noordoostkust aan Gouverneur-Generaal en Raden van Indië, 1735 januari 9 - 1755 december 13, 1805 mei 31 - 1807 december 30; 61-69*
    Zie ook nr. toegang 2.21.004.19 inv.nrs 152, 154, 156-159, 189, 204, 210, 211, 220, 230, 231
    - 1735 januari 9 - 1735 oktober ?, 61; 1 omslag
      Van de brief van oktober 1735 is slechts een fragment over.
    - 1741 februari 15 - 1741 december 28, 62; 1 deel
    - 1746 februari 2 - 1746 december 20, 63; 1 omslag
    - 1749 april 10 - 1749 juli 10, 64; 1 omslag
    - 1755 januari 25 - 1755 december 13, 65; 1 deel
    - 1805 mei 31, 66; 1 stuk
    - 1805 juni 29, 67; 1 deel
    - 1805 november 30, 68; 1 stuk
    - 1806 november 30, 59
    - 1807 juni 30, 69; 1 deel
    - 1807 december 30, 60
  - Duplicaat afgaande brieven van Engelhard naar Batavia betreffende zaken van hoge politie, militaire defensie en marinezaken, 1808 januari 9 - 1808 mei 3; 70; 1 band
  - Brief van de Gouverneur-Generaal Daendels aan Engelhard, 1808 maart 3; 71; 1 stuk
    Zie ook 2.21.004.19 inv.nr. 252.
  - Kopie jaarverslag van het bestuur van Java's Noordoostkust aan Gouverneur-Generaal en Raden van Indië betreffende de handel, de toestand van de cultures, de inkomsten en uitgaven enz. van het gouvernement over 1805, 1805 december 31; 72; 1 stuk
  - Kopie brieven van Gouverneur-Generaal en Raden van Indië aan Gouverneur en Raden van Java's Noordoostkust, 1750 oktober 30 - 1751 januari 15; 73; 1 omslag
  - Minuut brieven (van Engelhard?) aan de regenten van Damak en de opziender A. Abera aldaar over zijn bevel om geen negorijen, dessa's of landerijen meer te verhuren of te verpanden aan Chinese of andere particulieren, [ca. 1805]; 74; 1 omslag
  - Brief aan Engelhard van de kapitein-commandant J.P. Schrevel te Boejolalie over de door hem op Engelhard's last aan de inlandse hoofden medegedeelde bevelen omtrent het af- en aanzetten van de loera's, het verpachten of verpanden van dessa's en de afpersingen van de inwoners door de hoofden, met bijlage, 1806 mei 17; 75; 1 omslag
  - Verzoekschrift aan Engelhard van de weduwe Van Arkel om ontslag van haar dochter uit het armekinderhuis te Semarang, [z.d.]; 76; 1 stuk
  - Kopie memories van overgave van het gouverneur- en directeurschap van Java's Noordoostkust door:, 77-79
    - N. Crul aan B. Visscher 1739 november 12, 77; 1 stuk
    - J.R. van der Burgh aan J. Siberg 1780 september 19, 78; 1 deel
    - mr. P.G. van Overstraten aan J.F. baron van Reede tot de Parkeler 1796 oktober 13, 79; 1 deel
  - Kopie memorie van overgave van het opperhoofd te Djokjakarta J.G. van den Berg aan zijn opvolger M. Waterloo, 1803 augustus 11; 80; 1 stuk
  - Uittreksels en aantekeningen uit de brieven van Gouverneur-Generaal en Raden van Indië aan de bewindhebbers in Nederland betreffende Oost-Java en de vorsten aldaar, 1615-1774; 81-82
    - 1615 - 1743, 81; 1 deel
      Niet raadpleegbaar
    - 1615 - 1744, 82; 1 stuk
  - Aantekeningen van Engelhard en van N.N. over de troonsopvolging in het rijk van de Soesoehoenan en diens betrekkingen met de Compagnie gedurende de 17e en de 18e eeuw, z.d.; 83; 1 omslag
  - Stukken hoofdzakelijk betreffende de betrekkingen van de Compagnie met de regenten in Oostelijk Java en de toestanden in de Vorstenlanden, met inhoudstafel, 1745 - 1808; 84; 1 band
  - Kopie instructies, dagregisters en notulen betreffende de onderhandelingen met de Soesoehoenan vanwege de Compagnie gevoerd door H. de Wilde, G. Cnoll en H. van der Horst, 1704 november 7 - 1709 juli 23; 85-86; 1 deel en 1 stuk
    - 1704 november 7 - 1709 juli 23, 85; 1 deel
    - 1705 juli 3 - 1708 februari 8, 86; 1 stuk
  - Stukken betreffende de reis van F.J. Coyett als gezant naar het hof van de Soesoehoenan te Kartasoera en zijn verblijf aldaar, 1733; 87-88
    - Kopie instructie van Gouverneur-Generaal en Raden van Indië voor F.J. Coyett 1733 mei 31, 87; 1 stuk
    - Kopie dagregister 1733 juli 27 - 1733 november 28, 88; 1 deel
  - Kopie brieven van Gouverneur-Generaal en Raden van Indië aan de Soesoehoenan, 1744 augustus 12 - 1750 november 14; 89; 1 omslag
  - Kopie instructie van Gouverneur-Generaal en Raden van Indië voor H. Verijssel als Gecommitteerde tot het vaststellen van de grensscheiding tussen de landen van de Compagnie en van de Soesoehoenan, 1744 augustus 12.; 90; 1 stuk
  - Kopie brieven van Gouverneur-Generaal en Raden van Indië aan H. Verijssel, 1745 juni 30 - 1745 september 23; 91; 1 omslag
  - Kopie dagregister van de verrichtingen van de Gouverneur-Generaal Van Imhoff op de Noordoostkust van Java tot regeling van de betrekkingen met de Soesoehoenan, 1746 maart 24 - 1746 juni 10; 92; 1 deel
    Een tweede exemplaar bevindt zich in inv.nr. 95. Zie ook 2.21.004.19 inv.nr. 146
  - Kopie contracten van de Compagnie met de vorsten op Java. Met inhoudsopgaves, 1646-1787; 93-94; 2 delen
    - 1646 - 1749, 93
    - 1749 - 1787, 94
  - Kopie tractaten van de Compagnie met de Soesoehoenan en kopie contracten met de regenten op Java's Noordoostkust over de leveranties van rijst en andere producten, 1743 november 11 - 1749 december 15; 95; 1 deel
    Dit deel bevat ook een kopie dagregister van de verrichtingen van de Gouverneur-Generaal Van Imhoff op de Noordoostkust van Java, 1746 (zie inv.nr. 92).
  - Kopie contracten van de Compagnie met de sultans van Cheribon, met onvolledige inhoudsopgave, 1801 - 1806; 96; 1 stuk
    Een contract van 1799 is bij vergissing vóórin het deel geregistreerd.
  - Translaat relaas van de demang Dikda Brata over de oorzaken van de onlusten in Cheribon in 1802-1806, [z.d.]; 97; 1 stuk<
  - "Marginaale dispositiën" van Gouverneur-Generaal en Raden van Indië op het rapport van Engelhard over zijn verrichtingen tot het dempen van de opstand in Cheribon, met andere stukken op dit onderwerp betrekking hebbende, 1806 december 24; 98; 1 band
  - Kopie brief van Gouverneur-Generaal en Raden van Indië aan de regent van Madura, 1744 augustus 15; 99; 1 stuk
  - Kopie instructie van het bestuur van Java's Noordoostkust voor J. van Banchem, als Gecommitteerde tot het herstellen van de eendracht onder de regenten van Sumanap, met kopie dagregister, gedurende die commissie door Van Banchem gehouden, (1743 juli 13) en 1743 juli 13 - 1743 september 3; 100; 1 stuk
  - Extract-resoluties van Gouverneur-Generaal en Raden van Indië ,kopie brieven van verschillende personen aan Engelhard en andere stukken betreffende de rijstteelt in Oost-Java en de handel in dat product aldaar, 1729 - 1805; 101; 1 band
  - Extract-brief van Gouverneur-Generaal en Raden van Indië aan Gouverneur en Raden van Java's Noordoostkust over opzending van rijst naar Batavia, [1797] juli 13; 102; 1 stuk
  - Kopie voorstel van A.H. Wiese aan Gouverneur-Generaal en Raden van Indië om over de oorzaken van de stijging van de rijstprijzen het advies in te winnen van de gouverneur en directeur van Java's Noordoostkust en andere Compagnie's dienaren aldaar, [begin 19e eeuw]; 103; 1 stuk
  - Translaat opgaven van Javaanse hoofden omtrent de teelt van rijst, de levering van contingenten van dit en andere producten, de handel in rijst enz., [begin 19e eeuw]; 104; 1 omslag
  - Brieven aan Engelhard over de teelt van de rijst en de handel in dat artikel van S.G. Budach, J.A. van Middelkoop, J.A. van Nyvenheim, Rubenkoning, J. Sandman, Smissaert, D.F. van Stalendorff, B. van der Worm en anderen te Semarang, 1802 juli 19 - 1808 maart 1; 105; 1 omslag
  - Translaat brief van Raden tommagong Soero Adiningrat te Sidaju aan de gezaghebber over Java's Oosthoek F.J. Rothenbuhler betreffende de toestand van de rijstmarkt in Jipang, 1802 november 18; 106; 1 stuk
  - Kopie en extract-brieven van Engelhard aan Gouverneur-Generaal en Raden van Indië alsmede andere stukken over de achterstallen van rijstcontingenten en contanten, verschuldigd door de regenten van Damak, 1803 april ? - 1807 december 30; 107; 1 omslag
  - Kopie brief (van Engelhard?) aan de regent te Batang over de levering van het door deze verschuldigde contingent rijst, 1804 december 31; 108; 1 stuk
  - Brief van de boekhouder Hendriks te Tegal aan de resident H.A. Nederburgh aldaar over de hoeveelheid rijst, van Tegal naar Batavia uitgevoerd in 1789-1804, 1805 januari 14; 109; 1 stuk
  - Rapport aan Engelhard van de secretaris van politie te Semarang J.A. van Middelkoop en anderen over het onderzoek door hen ingesteld naar de oorzaken van de schaarste en duurte van de rijst in het regentschap Damak en de middelen om die te voorkomen en tegelijk de voldoening van de verplichte contingenten te verzekeren, alsmede naar de toestand van de koffieteelt, 1805 september 1; 110; 1 deel
  - Kopie antwoord van de secretaris van de Chinezen te Semarang op de hun door Engelhard gevraagde inlichtingen omtrent de oorzaken van de stijging van de rijstprijzen, 1805 oktober 4; 111; 1 stuk
  - Extract-secrete resolutie van Gouverneur-Generaal en Raden van Indië over de bevordering van de rijstbouw op Java en elders in Indië, 1805 november 26; 112; 1 stuk
  - Kopie brief van F.J. Rothenbuhler aan Engelhard over de toestand van de rijstteelt in Java's Oosthoek, 1806 april 19; 113; 1 deel
  - Lijst van de negorijen die door het boshoofd van Joana, de demang Soeto Diwirijo aan de Chinees Intje Sam zijn verpacht, 1806 juni 19; 114; 1 stuk
  - Verslag van de ondermajoor G. Hoorn over zijn verrichtingen tot opsporing van de struikrovers en vagebonden in de regentschappen van Damak en daaromtrent, [z.d.]; 115; 1 stuk
  - Kopie verslag van J.B. Lourdel aan het bestuur van Java's Noordoostkust over de toestand op Linga en Bolang en de maatregelen om hun met de zeerovers heulende vorsten tot onderwerping te brengen, 1803 mei 23; 116; 1 stuk
  - Extract en Kopie briefwisseling van Engelhard met Gouverneur-Generaal en Raden van Indië en verschillende gezaghebbers op Java's Noordoostkust over de zeeroverijen langs de kusten van Java, 1805 juni 25 - 1805 september 24; 117; 1 deel
  - Concept brief aan Raden Adipatti Danoeridjo te Djokjakarta omtrent de zeeroverijen langs de kust van Java, van de 1e resident aldaar, M. Waterloo, 1805 december 16; 118; 1 stuk
  - Verklaring van een inlander te Semarang betreffende een aldaar in hechtenis genomen Javaanse moordenaar, [z.d.]; 119; 1 stuk
- PRESIDENT VAN DE ADVISEERENDE COMMISSIE (16 AUGUSTUS 1816 - ?), F
  Bij besluit van de Commissarissen-Generaal van 16 augustus 1816 werd een adviserende commissie benoemd om "het gouvernement te dienen van berigt, consideratiëen advies over al zoodanige zaken als waaromtrent zulks van haar verlangd zal worden en zich voorts te belasten met de zaken, die het gouvernement aan haar verder zoude willen opdrage".
  - Kopie secrete brief van de Directeur-generaal van Koophandel en Koloniën J. Goldberg, aan Commissarissen-generaal over het muntwezen in Indië, 1816 maart 12; 120; 1 stuk
    De bijlagen ontbreken
  - > Ontwerp rapporten van de Commissie aan Commissarissen-generaal betreffende het muntwezen in Indië, 1816 september ?; 121; 1 omslag
  - Brief van de Algemene Secretaris mr. J. Bousquet aan Engelhard over het archief van de Adviseerende Commissie, 1825 december 3; 122; 1 stuk